---
title: "simulation"
author: "王小二"
date: "`r Sys.Date()`"
output: 
  html_document:
    theme: flatly
    highlight: pygments
    code_download: true
    toc: true
    toc_float: true
    number_sections: true
    df_print: paged
---


## 准备工作

- 模拟100个正态分布的随机数(均值为0、标准差为2)

```{r}
rnorm(n = 100, mean = 0, sd = 2)
```

均值决定数据点波动的位置；
标准差决定数据点的离散程度，或者数据点波动的大小。



- 在数据框中

```{r}
df <- data.frame(
  x = rnorm(n = 100, mean = 0, sd = 2)
)
df
```

- 可视化分布

```{r}
library(tidyverse)

df %>%
  ggplot(aes(x = x)) +
  geom_density()
```

- 增加数据点，变成10000，再试试

```{r}
df <- data.frame(
  x = rnorm(n = 10000, mean = 0, sd = 2)
)

df %>%
  ggplot(aes(x = x)) +
  geom_density()
```


**课堂练习** 

模拟两组数据，第一组均值为2标准差为2，第二组均值为4标准为10，然后在一张图上画出各自分布。





## 案例

- 模拟男生的身高

在学校里随机选择100个男生，假定他们身高分布的均值是175cm，分布的标准差为6

```{r}
data <-
  data.frame(
    height = rnorm(100, mean = 175, sd = 6)
  )

data
```

- 模拟男生的体重

有一天某位生物学专家告诉我们，体重和身高存在一定的关联，比如身高值乘以0.8加上500就很**接近**他的体重，接近的意思，并不是说体重一定刚好等于(身高乘以0.8加上500)，而是说(身高乘以0.8加上500)是**期望值**，体重在这个期望值附近波动。比如，

身高为170的同学，体重就在(500 + 0.8 * 170 = 636)附近波动； 
身高为165的同学，体重就在(500 + 0.8 * 165 = 632)附近波动。 

波动意味着不确定性和随机性，因此，可以用`rnorm()`生成正态分布随机数的方法，模拟出身高所对应的体重值，比如

```{r}
rnorm(1, mean = 500 + 0.8 * 170, sd = 2)
rnorm(1, mean = 500 + 0.8 * 165, sd = 2)
```

或者同时生成多个不同分布的随机数（与上面等价的写法）
```{r}
rnorm(2, mean = c(636, 632), sd = 2)
```

在数据框中，也可利用`rnorm()`向量化的特性，很方便地生成每个身高值所对应的体重值
```{r}
df <- data %>%
  mutate(
    weight = rnorm(100, mean = 500 + 0.8 * height, sd = 2)
  )

df
```
- 可视化

```{r}
df %>% 
  ggplot(aes(x = height, y = weight)) +
  geom_point()
```

- 建立回归模型
```{r}
fit <- lm(weight ~ 1 + height, data = df)
```


- 检查模型是否能捕获（还原）系数
```{r}
fit
```

所谓建模，就是猜想数据的产生机制。
